【裁判字號】    95,交聲,11
【裁判日期】    950125
【裁判案由】    聲明異議
【裁判全文】
臺灣臺中地方法院交通事件裁定            95年度交聲字第11號
    原處分機關  交通部公路總局臺中區監理所
    受  處分人  甲○○
上列受處分人因違反道路交通管理處罰條例案件，對於交通部公
路總局臺中區監理所民國九十四年十一月二十八日所為之裁決（
中監違字第裁六○─Ｇ00000000－0、Ｇ四Ａ○一五六
一五、Ｇ三Ｆ000000－0、Ｇ三Ｆ000000－0、Ｇ
00000000－0、Ｇ00000000－0、Ｇ0000
0000－0、Ｇ00000000－0號裁決書），聲明異議
，本院裁定如下：
    主  文
異議駁回。
    理  由
一、本件受處分人甲○○略以：因車籍所在地（臺中縣霧峰鄉○
    ○村○○路一二三巷三號），於九二一大地震中全倒損毀，
    戶籍未遷移，未收到違規罰單，盼可繳最低額，不要再加罰
    ，爰聲明異議云云。
二、按汽車駕駛人，行車速度超過規定之最高時速，或低於規定
    之最低時速者，處新臺幣（下同）一千二百元以上二千四百
    元以下罰鍰；行車速度依標誌或標線之規定，無標誌或標線
    者，在市區道路，時速不得超過五十公里，在郊外道路時速
    不得超過六十公里；汽車駕駛人在禁止臨時停車處停車、或
    在顯有妨礙他車通行處所停車、或停車位置不依規定、或在
    道路收費停車處所停車不依規定繳費者，均處六百元以上一
    千二百元以下罰鍰。汽車有各項異動，不依規定申報登記者
    ，處汽車所有人新臺幣九百元以上一千八百元以下罰鍰，汽
    車所有人名稱、地址如有變更，均應向公路監理機關辦理登
    記；對於當事人之送達，有應為送達之處所不明者，行政機
    關得依申請，准為公示送達。道路交通管理處罰條例第十六
    條、第四十條第一項、第五十六條第一項第一款、第五款、
    第九款、第十一款及行政程序法第七十八條、道路交通安全
    規則第二十三條、第九十三條第一項第一款與違反道路交通
    管理事件統一裁罰標準表分別定有明文。
三、經查：受處分人甲○○，其所有之車號三Ｊ─五○三○號自
    用小客車，於：(一)、民國九十三年十一月十八日，在臺中市
    ○○路處，在禁止臨時停車處所停車；(二)、九十二年十一月
    二十二日，在臺中市市○路一二三號處，行車超過規定最高
    時速二十公里以上；(三)、九十二年九月二十日，在臺中市○
    ○路處，停車位置不依規定；(四)、九十二年九月十四日，在
    臺中市○○路處，在禁止臨時停車處所停車；(五)、九十二年
    七月五日，在臺中市○○路處，在道路收費停車處所停車不
    依規定繳費；(六)、九十一年一月三十日，在臺中市○○路處
    ，在顯有妨礙他車通行處所停車；(七)、九十年十月十二日，
    在臺中市○○街處，在顯有妨礙他車通行處所停車；(八)、九
    十年五月十一日，在臺中市文心號，在顯有妨礙他車通行處
    所停車等違規事實，經臺中市警察局第一分局、第四分局、
    第六分局、交通警察隊員警，以採證照片依法逕行舉發等情
    ，非但為受處分人於異議狀所不爭執，並有原舉發機關舉發
    之違反道路交通管理事件通知單、裁決書各八份在卷可稽。
    雖受處分人以上開情詞置辯，惟經本院審酌卷內相關文件資
    料得知：受處分人甲○○，於八十年四月一日，即將戶籍遷
    入臺中縣霧峰鄉○○村○○路一二三巷三號，迄九十四年五
    月二十七日始遷出至現住處所。原舉發機關依法定地址即臺
    中縣霧峰鄉○○村○○路一二三巷三號，以掛號寄送該八紙
    違規通知單，經郵政機關退回，因無法送達而依法辦理公示
    送達，此亦有法務部戶役政連結作業系統提供之受處分人戶
    籍資料、臺中縣大里市戶政事務所九十五年一月十一日中縣
    里戶字第○九五○○○○二三一號函、原舉發機關之違規通
    知單、告發單退件移送清冊函件、公示送達公告、逾期退回
    之信封等在卷可佐。再者，受處分人亦於異議狀中自承未遷
    移戶籍與車籍。是本八件違規通知單，其送達程序於法核無
    不合，已生送達之效力。受處分人上開之違規事實，亦堪以
    認定。從而，原處分機關據以援引上開規定，分別裁處罰鍰
    新臺幣一千二百元、二千四百元、一千二百元、一千二百元
    、一千二百元、一千二百元、一千二百元、一千二百元，逾
    期則依裁決書處罰主文規定處罰，並無不當，本八件異議為
    無理由，應予駁回。
四、據上論斷，應依道路交通管理處罰條例第八十七條、道路交
    通案件處理辦法第十九條，裁定如主文。
中    華    民    國    95    年    1     月    25    日
                  臺灣臺中地方法院交通法庭
                                    法  官  洪堯讚
右正本證明與原本無異。
如不服本裁定，應於送達後五日內，向本院提出抗告狀。
                                    書記官  柳寶倫
中    華    民    國    95    年    1     月    25    日


司法院資訊處製作；財團法人民間司法改革基金會備份。
